臺灣士林地方法院小額民事判決
                                    111年度湖小字第246號
原      告  邱健銘  
被      告  莊明智  
            林能正  

上列當事人間請求損害賠償事件，經本院於民國111年2月16日言
詞辯論終結，判決如下：
    主  文
原告之訴駁回。
訴訟費用由原告負擔。
    事實及理由
一、按小額訴訟之訴狀送達後，原告不得將原訴變更或追加他訴
    ，但擴張或減縮應受判決事項之聲明者，不在此限，民事訴
    訟法第436條之23、第436條第2項、第255條第1項但書第3款
    分別定有明文。查，原告起訴原聲明：（一）被告應連帶給
    付原告新臺幣（下同）10萬元，及自起訴狀繕本送達翌日起
    至清償日止，按週年利率5%計算之利息。（二）被告甲○○應
    給付原告5萬元，及自起訴狀繕本送達翌日起至清償日止，
    按週年利率5%計算之利息。（三）願供擔保請准宣告假執行
    。嗣原告於審理中變更聲明為：被告應連帶給付原告10萬元
    。經核原告前揭所為係屬減縮應受判決事項之聲明，揆諸首
    揭規定，應予准許。
二、原告主張：原告與被告丙○○前有糾紛，被告丙○○因懷恨在心
    而於附表編號1所示之張貼位置投稿如附表編號1所示之張貼
    內容（下稱系爭臉書貼文），並於附表編號2至6所示之張貼
    位置公開發表如附表編號2至6所示之張貼內容（下合稱系爭
    Line貼文）辱罵原告。因被告甲○○另傳送如附表編號7所示
    之內容（下稱系爭文字）給原告，可見系爭臉書貼文、系爭
    Line貼文為被告甲○○一起辱罵原告，並幫被告丙○○帶話攻擊
    原告，共同侵害原告之名譽權。因原告精神受有痛苦，爰依
    侵權行為法律關係，求為命被告連帶給付10萬元之判決。
三、被告丙○○則以：系爭臉書貼文及系爭Line貼文均非被告所投
    稿或張貼，伊通訊軟體LINE暱稱係「Tony Chuang」而非「T
    ony 莊」等語，資為抗辯，並聲明：駁回原告之訴，如受不
    利判決，願供擔保，請准免為假執行。
四、被告甲○○則以：伊並非幫被告丙○○帶話，亦無共同辱罵原告
    等語，資為抗辯，並聲明：駁回原告之訴，如受不利判決，
    願供擔保，請准免為假執行。
五、本院之判斷：
（一）按當事人主張有利於己之事實者，就其事實有舉證之責任
      。民事訴訟法第277條前段定有明文。又民事訴訟如係由
      原告主張權利者，應先由原告負舉證之責，若原告先不能
      舉證，以證實自己主張之事實為真實，則被告就其抗辯事
      實即令不能舉證，或其所舉證據尚有疵累，亦應駁回原告
      之請求（最高法院104年度台上字第41號判決意旨參照）
      。本件原告主張被告丙○○及甲○○共同辱罵原告，致其名譽
      受損等情，依前述舉證責任分配之原則，自應對該事實負
      舉證責任。
（二）原告主張被告丙○○投稿張貼系爭臉書貼文，及以暱稱「To
      ny莊」張貼系爭Line貼文云云，固提出社群軟體臉書「靠
      北影視」粉絲專頁截圖、暱稱「Tony莊」之貼文在卷可稽
      （本院卷第33至43頁），然為被告丙○○否認。經查，上開
      證據要僅能證明暱稱「Tony莊」有張貼系爭Line貼文，以
      及有人在「靠北影視」粉絲專頁投稿，經「靠北影視」粉
      絲專頁張貼系爭臉書貼文，然無從證明為被告丙○○所張貼
      。又原告自陳其有將被告丙○○之暱稱設定為「莊頭伯新」
      等語（本院卷第142頁），亦有被告丙○○提出之暱稱為「
      莊頭伯新」之截圖為證（本院卷第147頁），顯與原告主
      張被告丙○○之暱稱為「Tony莊」不同，已難認暱稱「Tony
      莊」之人即為被告丙○○。況且，被告丙○○就其自行設定之
      暱稱係「Tony Chuang」，亦有提出暱稱為「Tony Chuang
      」之截圖為證（本院卷第147頁），是被告丙○○辯稱其並
      非暱稱為「Tony莊」之人，應足採信。又原告對於系爭臉
      書貼文為被告丙○○所張貼，以及系爭Line貼文張貼者暱稱
      「Tony莊」即為被告丙○○，均未為任何其他舉證以實其說
      ，原告主張被告丙○○侵害其名譽權云云，尚非可採。
（三）至原告另主張因被告甲○○另傳送如附表編號7所示之內容
      （下稱系爭文字）給原告，可見系爭臉書貼文、系爭Line
      貼文為被告甲○○一起辱罵原告，並幫被告丙○○帶話攻擊原
      告，共同侵害原告之名譽權云云，並提出通訊軟體LINE對
      話記錄為證（本院卷第45頁），被告甲○○固不否認有傳送
      系爭文字，然否認有辱罵原告之意，且被告甲○○傳送系爭
      文字予原告之行為，僅係原告與被告甲○○間之私人訊息傳
      遞，且系爭文字尚難認係出於惡意的攻擊或貶抑他人人格
      之意，無從認定原告之名譽權受侵害。又系爭臉書貼文、
      系爭Line貼文無從認定為被告丙○○所張貼，業經認定如前
      ，則原告就被告丙○○與甲○○以張貼上開貼文方式共同辱罵
      原告之主張，難認可採。
六、綜上，原告依侵權行為法律關係，請求被告連帶給付10萬元
    ，為無理由，應予駁回。
七、本件事證已臻明確，兩造其餘攻擊防禦方法及證據，經審酌
    後，認對於判決結果均無影響，爰不一一論述，併此敘明。
八、訴訟費用負擔之依據：民事訴訟法第78條。
中　　華　　民　　國 　111　　年　　3　 　月　　10  　日
                  內湖簡易庭法  官  鄭欣怡
得上訴。
附表：
編號 顯   示 暱   稱     張貼內容或傳送內容       張貼位置 1  乙○○，記得我是誰嗎，被你亂告通姦的那個啦，你還賠我四萬跟我和解，聽說，你現在是躲在臨演圈因為性騷擾女同學被列黑名單喔。 社群軟體臉書「靠北影視」粉絲專頁中。 2 Tony 莊 根據統計，活不到50歲就掛的都有以下特質居多， 1，無工作整天生活沒目標，欠錢欠到腦抽筋只剩想錢詐錢A錢的，最容易得腦癌掛掉。 2，沒良心喪盡天良的，尤其是沒工作收入還連老母老爸的錢都A去出國打砲的，最容易遭天譴，得莫名其妙的癌症走掉。 3，無某又沒女朋友鳥又愛叫整天靠手解決過日子的，一定會得睪丸癌、鳥癌絕子絕孫無人捧斗。 4，A人A國A政府A父母A朋友A兄弟無所不A的，一定會A到報應，不是遭天打雷劈就是得到A級癌症不得好死… 通訊軟體LINE暱稱「Tony 莊」之個人頁面中。 3 Tony 莊 整天想錢想到發瘋卻沒錢的最後一定得腦癌而亡，想幹沒得幹整天用手處理的肯定會生鳥瘤絕子絕後，一塊溜溜到處A佔人便宜甚至連親人都敢A的一定會得大腸癌胃癌，吃不到50歲就會遭天譴，這樣的人跟豬狗沒兩樣，會給狗催狗雷的！ 通訊軟體LINE暱稱「Tony 莊」之個人頁面中。 4 Tony 莊 無妻無子的死了連斗都沒有，搞不好路死街頭無人理，最後草草垃圾車載走放水流喔！呵呵呵，哈哈哈，要警惕喔。 通訊軟體LINE暱稱「Tony 莊」之個人頁面中。 5 Tony 莊 有人A親人的錢A去遊山玩水A去出國打砲就是不找工作的最後下場都很慘，不是橫死街頭就是被天打雷劈沒一個好下場的，要警惕了。 通訊軟體LINE暱稱「Tony 莊」之個人頁面中。 6 Tony 莊 奉勸，A佔過頭，A到喪盡天良沒人性的，要小心了，一定會不得好死，得癌症痛苦煎熬至死，甚至比癌症還痛苦的死！ 通訊軟體LINE暱稱「Tony 莊」之個人頁面中。 7 馬克 小心，莊的火牛陣來了。 他說，現在你擺一桌，還來的及（誤繕為急）。 通訊軟體LINE暱稱馬克與原告之聊天室中。